臺灣屏東地方法院刑事判決　　　　　　　　　　　　　九十三年度訴字第一六一號
　　公　訴　人　臺灣屏東地方法院檢察署檢察官
　　被　　　告　甲○○
　　被　　　告　乙○○
右列被告因違反懲治走私條例案件，經檢察官提起公訴（九十二年度偵字第四一七三
號），本院判決如左：
      主  文
甲○○共同私運管制物品進口，逾公告數額，處有期徒刑肆月。
乙○○共同私運管制物品進口，逾公告數額，處有期徒刑參月。緩刑貳年。
      事  實
一、甲○○曾於民國九十二年間，因違反懲治走私條例案件，經法院判處有期徒刑十
    月，緩刑三年確定，仍在緩刑期內。詎甲○○仍不知悔改，為屏東縣東港籍「聖
    峰財號」（ＣＴ三─四七九二號）之漁船船長，竟與乙○○共同基於私運管制物
    品進口之犯意聯絡，由乙○○先向中國大陸地區人民訂購牡蠣一批，而甲○○則
    與另二名不知情之越南籍船員ＨＯＡＮＧ  ＶＩＥＴＴＵ、印尼籍船員ＫＵＳＮ
    ＯＹＯ（此二人涉案部分另經檢察官為不起訴處分）駕駛上開漁船，於民國九十
    二年八月十三日十三時五十分許，自屏東縣東港安檢站報關出港，乙○○於同年
    月十四日十四時許，以電話通知甲○○等人前往澎湖縣七美島南方二十海浬處（
    北緯二十二度三十五分、東經一一九度三十七分）之中華民國領海鄰接區，與不
    詳之中國大陸籍漁船會合，由甲○○指揮前述越南籍、印尼籍船員將乙○○訂購
    之牡蠣一百二十九箱（含水重約一千五百四十八公斤）搬運上船，而私運上開管
    制進口物品逾公告數額返回屏東縣東港漁港，嗣於九十二年八月十六日十七時四
    十分許，為東港安檢所人員執行安檢工作時，發現前述牡蠣，始知悉上情。
二、案經行政院海岸巡防署第六岸巡總隊報請台灣屏東地方法院檢察署檢察官偵查起
    訴。
      理  由
一、訊據被告甲○○、乙○○固坦認私運牡蠣之事實，惟否認有何私運管制進口物品
    逾公告數額之犯行，均辯稱：扣案牡蠣係跟澎湖漁船買回來要餵魚用的，且上開
    牡蠣係因加水冷凍，方逾一千公斤云云，經查：
(一)、扣案牡蠣確係由被告乙○○先向中國大陸地區人民訂購，而甲○○則與另二名不
    知情之越南籍船員ＨＯＡＮＧ  ＶＩＥＴＴＵ、印尼籍船員ＫＵＳＮＯＹＯ（此
    二人涉案部分另行不起訴處分）駕駛上開漁船，於九十二年八月十三日十三時五
    十分許，自屏東縣東港安檢站報關出港，乙○○再於同年月十四日十四時許，以
    電話通知甲○○等人前往澎湖縣七美島南方二十海浬處（北緯二十二度三十五分
    、東經一一九度三十七分），與中國大陸籍漁船會合，由甲○○指揮前述越南籍
    、印尼籍船員將乙○○訂購之牡蠣搬運上船等情，業據被告甲○○、乙○○於警
    詢及偵查中供述甚詳，且互核一致（警卷第一頁至第八頁、偵查卷第五頁、第八
    頁），此外，復有機漁船（含船員）進出港檢查表、船主、船員姓名表、中華民
    國外國籍船員證一身在卷可稽（警卷第十四頁至第十七頁）。就此，雖被告二人
    於本院審理時改稱：牡蠣係向澎湖漁船購買的云云，然查，扣案牡蠣係被告乙○
    ○大陸籍漁船聯絡、購買一事，業經被告二人於警詢、偵查中供述甚詳，且倘係
    乙○○向澎湖漁船購買，其僅須通知對方以貨運方式直接寄送即可，又何須大張
    旗鼓僱用船隻、船員報關出海取貨，徒耗人力、時間與資金成本？且被告二人為
    何於警詢、偵查中隻字未提向澎湖漁船購買一事，直至本院審理時方提及之？益
    徵被告二人於本院審理時，翻異前詞，顯係事後卸責之詞，不足採信，是上開牡
    蠣係被告乙○○向大陸籍漁船購買一情，應可認定。
(二)、按活、生鮮或冷藏牡蠣、冷凍牡蠣、乾牡蠣、鹹或浸鹹牡蠣均屬懲治走私條例第
    二條第四項所列之管制進口物品，此有經濟部國際貿易局九十三年五月二十八日
    貿服字第０九三七００七七三三０號函在卷可稽（本院卷第三六頁至第三七頁）
    ，又扣案牡蠣一百二十九箱（含水重約一千五百四十八公斤），亦有扣押物品清
    單一紙在卷可稽，其重量已逾一千公斤，依行政院公告九十二年十月二十三日院
    臺財字第０九二００五六三三八號之懲治走私條例公告管制物品項目及其數額之
    丙項所示，即以管制進口物品論。雖被告二人辯稱扣案牡蠣係加水方逾一千公斤
    云云，惟因剝殼牡蠣拍賣、零售均含微量水分，無法完全瀝乾，其水分含量與淨
    重一般誤差值，約為一％上下，有南部地方巡防局第六海岸巡防總隊中華民國九
    十三年六月二日南六總字第０九三Ｇ００二０四三號函在卷可稽，是扣案牡蠣縱
    扣除一％之微量水分，其重量仍逾一千公斤。再甲○○等人前往澎湖縣七美島南
    方二十海浬（北緯二十二度三十五分、東經一一九度三十七分）之海域取貨處為
    我國領海之鄰接區，有南部地方巡防局第六海岸巡防總隊前開函文在卷可稽，該
    鄰接區自屬我國領海以外之海域，是扣案牡蠣係被告二人運送進口之物品，亦足
    認定。
(三)、另被告二人辯稱扣案牡蠣係購買用以養魚之用云云，然查，縱論被告二人所稱屬
    實，其私運管制物品進口逾公告數額之事實已如前述，不論上開牡蠣之用途為何
    ，均不影響其二人犯行之成立，是被告二人此部分辯解，難為其二人有利之認定
    ，併此敘明。
(四)、綜上所述，被告二人前開所辯顯不足採，其等違反懲治走私條例之犯行，應堪認
    定。
二、核被告乙○○、甲○○所為，係犯懲治走私條例第二條第一項之私運管制物品進
    口逾公告數額罪。被告等二人，有犯意之聯絡及行為之分擔，均為共同正犯。爰
    審酌被告二人，所私運之牡蠣數量非多，情節非重，惟犯後均否認犯行，態度非
    佳，及被告甲○○前已因違反懲治走私條例案件，經法院判處有期徒刑十月，緩
    刑三年確定，現仍在緩刑期內，仍不知悔改，再犯本件之罪等一切情狀，分別量
    處如主文所示之刑，以資儆懲。又被告乙○○前受有期徒刑以上刑之宣告，執行
    完畢後，五年以內未曾受有期徒刑以上刑之宣告，有台灣高等法院被告全國前案
    紀錄表在卷可憑，因一時失慮，致罹刑典，經此刑之宣告後，應知警惕而無再犯
    之虞，本院因認暫不執行其刑為當，予以宣告緩刑二年，以啟自新。至扣案之牡
    蠣一百二十九箱（含水重約一千五百四十八公斤），業經主管機關沒入處分並已
    拍賣完畢，有南部地方巡防局第六海岸巡防總隊貨口扣押單、屏東縣東港區漁會
    魚市場拍賣清單、明細表各一紙在卷可稽（偵查卷第六十頁至第六二頁），當無
    再予宣告沒收之必要，附此敘明。
據上論結，應依刑事訴訟法第第二百九十九條第一項前段，懲治走私條例第二條第一
項，刑法第十一條前段、第二十八條、第七十四條第二款，判決如主文。
本案經檢察官何克昌到庭執行職務。
中      華      民      國      九十三      年      六      月    十    日
                                      臺灣屏東地方法院刑事第三庭
                                          審判長法  官   蔡國卿
                                                法  官   楊萬益
                      法  官   柯雅惠
右正本證明與原本無異。
如不服本判決應於收受本判決送達後十日內向本院提出上訴書狀，其未敘述上訴理由
者，並得於提起上訴後十日內向本院補提理由書狀（均須按他造當事人之人數附繕本
 ）「切勿逕送上級法院」
                                          書記官   葉祝君
中      華      民      國      九十三      年      六      月    十    日
附錄：
懲治走私條例第二條第一項：
私運管制物品進口、出口逾公告數額者，處七年以下有期徒刑，得併科新臺幣三百萬
元以下罰金。
